臺灣臺中地方法院刑事判決
110年度訴字第411號
公  訴  人  臺灣臺中地方檢察署檢察官
被      告  黃文正




            余英睿


上  一  人
指定辯護人  本院公設辯護人賴泰鈞
上列被告等因偽造有價證券等案件，經檢察官提起公訴（108年
度偵字第31682號、109年度偵字第271號、第14678號），本院判
決如下：
    主  文
黃文正犯行使偽造私文書罪，處有期徒刑陸月，如易科罰金，以
新臺幣壹仟元折算壹日。緩刑貳年。未扣案之犯罪所得新臺幣壹
佰參拾萬元沒收，於全部或一部不能沒收或不宜執行沒收時，追
徵其價額。
余英睿犯偽造有價證券罪，累犯，處有期徒刑壹年拾月。緩刑參
年。未扣案偽造如附表所示支票壹張沒收。
    犯罪事實
一、黃文正與蔡嘉欣係母子關係，蔡嘉欣係址設臺中市○○區○○○
    道0段000號九嘉國際有限公司（下稱九嘉公司，現遷移至臺
    中市○○區○○○道0段000號）之負責人。黃文正知悉其子蔡嘉
    欣所經營之九嘉公司有向上海商業儲蓄銀行中科分行申請帳
    號0000000號帳戶之空白支票本使用，並將空白支票本放置
    在九嘉公司位於臺中市○○區○○○道0段000號辦公室之保險箱
    內，黃文正因急需資金周轉，竟意圖為自己不法之所有，基
    於竊盜、詐欺取財及行使偽造私文書之犯意，於民國106年1
    月2日某時許，在上址九嘉公司辦公室內，以輸入密碼方式
    開啟保險箱後，徒手竊取九嘉公司所有票號：ZKA0000000號
    空白支票1張（下稱A空白支票）及支票號碼不詳之空白支票
    1張（下稱B空白支票），得手後，未經九嘉公司及蔡嘉欣之
    同意或授權，即拿取亦置放在前揭保險箱內之九嘉公司及蔡
    嘉欣之印章，盜蓋在A空白支票之發票人欄上，而形成「九
    嘉公司」及「蔡嘉欣」之印文各1枚 ，且在金額欄上填載新
    臺幣（下同）「壹佰參拾萬元整」及「1,
　　300,000」等內容，然未填載發票日（下稱上開記載130萬元
    之私文書），表示九嘉公司係發票人，應照支票文義擔保支
    票之支付之意，復於106年6、7月間某日，前往臺中市○○區○
    ○路000巷00號余英睿住處內，將上開記載130萬元之私文書
    交付與不知情之余英睿而行使之，供作其向余英睿借款其中
    新臺幣（下同）130萬元部分之擔保，致使余英睿因而陷於
    錯誤，誤認上開記載130萬元之私文書係九嘉公司負責人蔡
    嘉欣所簽發並交付與黃文正使用，遂將130萬元交與黃文正
    （按黃文正當日向余英睿借款250萬元，而余英睿實際交付2
    ,275,000元與黃文正。黃文正當日除交付上開記載130萬元
    之私文書供擔保外，同時另簽發自己為發票人之支票交付余
    英睿，作為其向余英睿借款之擔保及將來償還借款本金兌現
    之用），足生損害於上海商業儲蓄銀行中科分行對空白支票
    戶管理之正確性、九嘉公司、蔡嘉欣、余英睿之權益。俟蔡
    嘉欣發現前開A、B空白支票失竊，並多次向黃文正探詢前開
    A、B空白支票之下落後，始知其中A空白支票（即上開記載1
    30萬元之私文書）係由余英睿持有中，嗣蔡嘉欣於107年年
    底某日，告知余英睿有關A空白支票係遭黃文正竊取之事，
    並要求余英睿返還A空白支票（即上開記載130萬元之私文書
    ），惟遭余英睿拒絕，詎余英睿明知上開記載130萬元之私
    文書為未記載發票日之未完成支票，僅係黃文正提供作為其
    借款擔保之用，因黃文正未償還前揭借款，為圖獲取清償借
    款之目的，竟未經九嘉公司及蔡嘉欣之同意或授權，基於意
    圖供行使之用而偽造有價證券之犯意，於108年9月16日，在
    上開記載130萬元之私文書之發票日欄上填載「108年5月10
    日」，以此方式完成發票行為而偽造完成具有有價證券性質
    之A支票，並於108年9月18日，持A支票前往土地銀行臺中分
    行提示而行使之，惟因存款不足而遭退票，經蔡嘉欣報警處
    理後，始循線查獲上情。
二、案經九嘉公司訴由臺中市政府警察局烏日分局報告臺灣臺中
    地方檢察署檢察官偵查起訴。
    理  由
一、證據能力方面：
    按被告以外之人於審判外之陳述，雖不符刑事訴訟法第159
    條之1至第159條之4之規定，而經當事人於審判程序同意作
    為證據，法院審酌該言詞陳述或書面陳述作成時之情況，認
    為適當者，亦得為證據。當事人、代理人或辯護人於法院調
    查證據時，知有第159條第1項不得為證據之情形，而未於言
    詞辯論終結前聲明異議者，視為有前項之同意，刑事訴訟法
    第159條之5定有明文。而其立法意旨在於傳聞證據未經當事
    人之反對詰問予以核實，乃予排斥。惟若當事人已放棄對原
    供述人之反對詰問權，於審判程序表明同意該等傳聞證據可
    作為證據，基於尊重當事人對傳聞證據之處分權，及證據資
    料愈豐富，愈有助於真實發見之理念，此時，法院自可承認
    該傳聞證據之證據能力。經查，本判決所引用下列各項以被
    告以外之人於審判外之陳述為證據方法之證據能力，業經本
    院於審判期日時予以提示並告以要旨，而檢察官、被告黃文
    正、余英睿及被告余英睿之辯護人均同意具有證據能力（見
    本院卷第78、260、261頁），且迄至本院言詞辯論終結前均
    未聲明異議。本院審酌該等資料之製作、取得，尚無違法不
    當之情形，且均為證明犯罪事實存否所必要，認為以之作為
    證據應屬適當，揆諸上開規定，自均具證據能力。
二、認定犯罪事實所憑證據及理由：
　　訊據被告黃文正、余英睿對於上開犯罪事實均坦承不諱（見
    本院卷第75、76、270、271頁），經查：
　㈠復有被告黃文正於警詢、偵查；被告余英睿於偵查中之供述
    在卷可稽〈見臺灣臺中地方檢察署（下稱臺中地檢署）108年
    度偵字第31682號卷（下稱108偵31682卷）第17至20、52、5
    3、62、63頁、臺中地檢署108年度核退字第454號卷（下稱1
    08核退454卷）第15、16、21、22頁〉，並有證人即告訴人九
    嘉公司負責人蔡嘉欣於警詢、偵查中之陳述或證述在卷可證
    〈見108偵31682卷第21至23、50至53、63、64頁、臺中地檢
    署109年度偵字第14678號卷（下稱109偵14678卷）第35、44
    至49頁〉，且有告訴人九嘉公司108年11月8日刑事告訴狀、
    如附表所示A支票影本、臺灣票據交換所退票理由單、通訊
    軟體LINE對話內容截圖、本院108年度司促字第29375號支付
    命令、上海商業儲蓄銀行台北票據匯款處理中心109年9月8
    日上票字第1090021565號函，及檢附戶名九嘉公司及其支存
    帳戶基本資料、經濟部商工登記公示資料查詢服務、法務部
    票據信用資訊連結作業查詢明細表、上海商業儲蓄銀行台北
    票據匯款處理中心110年3月23日上票字第1100006506號函附
    如附表所示A支票正反面及臺灣票據交換所退票理由單影本
    附卷可稽（見108偵31682卷第25、101頁、臺中地檢署108年
    度他字第10150號卷第3至5、9、15頁、臺中地檢署109年度
    偵字第271號卷第149至153頁、109偵14678卷第37、38、41
    頁、本院卷第39、40、45至49頁）。堪認被告黃文正、余英
    睿之自白與事實相符，足以採憑。
　㈡按發票年、月、日為支票應記載之事項，為票據法第125條第
    1項第7款所明定，而欠缺票據法所規定票據上應記載事項之
    一者，除票據法別有規定外，其票據為無效，復於同法第11
    條第1項著有明文。則發票年、月、日為支票應行記載事項
    之一，欠缺發票年、月、日之支票屬無效票據，不具有價證
    券之性質，祇能視為私文書（最高法院91年度台上字第6853
    號、92年度台上字第3703號判決參照）。是被告黃文正所偽
    造交付與被告余英睿之上開記載130萬元之私文書既無填載
    支票之發票年、月、日之必要記載事項，尚難視為有效之票
    據，被告黃文正前揭偽造行為自無從論以偽造有價證券罪，
    惟被告黃文正未經告訴人九嘉公司負責人蔡嘉欣同意或授權
    ，盜蓋告訴人九嘉公司暨其負責人蔡嘉欣之印章在A空白支
    票之發票人欄上，而形成「九嘉公司」及「蔡嘉欣」之印文
    ，且在金額欄上填載「壹佰參拾萬元整」及「1,300,000」
    等內容，仍係偽冒告訴人九嘉公司名義開立表示九嘉公司係
    發票人，應照支票文義擔保支票之支付之意思表示之私文書
    ，是雖不能視為有價證券，仍為私文書一種，被告黃文正此
    部分犯行，應構成偽造私文書並行使之罪責。
  ㈢被告余英睿明知上開記載130萬元之私文書為未記載發票日之
    未完成支票，因被告黃文正未償還前揭借款，竟未經告訴人
    九嘉公司及蔡嘉欣之同意或授權，在上開記載130萬元私文
    書之發票日欄上填載「108年5月10日」，以此方式完成發票
    行為而偽造完成具有有價證券性質之A支票，並於108年9月1
    8日，持A支票前往土地銀行臺中分行提示而行使之，已構成
    偽造有價證券。
　㈣綜上，本案事證明確，被告黃文正、余英睿上揭犯行，均洵
    堪認定，皆應予依法論科。
三、論罪科刑：
  ㈠按行為後法律有變更者，適用行為時之法律。但行為後之法
    律有利於行為人者，適用最有利於行為人之法律，刑法第2
    條第1項定有明文。查被告黃文正於106年1月2日為上開竊盜
    行為後，刑法第320條業於108年5月29日修正公布施行，並
    於同年月31日生效。修正前刑法第320條第1項規定：「意圖
    為自己或第三人不法之所有，而竊取他人之動產者，為竊盜
    罪，處5年以下有期徒刑、拘役或5百元以下罰金。」，修正
    後刑法第320條第1項規定：「意圖為自己或第三人不法之所
    有，而竊取他人之動產者，為竊盜罪，處5年以下有期徒刑
    、拘役或50萬元以下罰金。」，經比較新舊法之規定，修正
    後刑法第320條第1項之規定並未有利於被告黃文正，比較新
    、舊法結果，應以被告黃文正行為時即修正前刑法第320條
    第1項之規定對被告黃文正較為有利。
　㈡復按刑法第201條雖經總統於108年12月25日修正公布，並自1
    08年12月27日施行。惟因上開條文於72年6月26日後均未修
    正，故於94年1月7日刑法修正施行後，所定罰金之貨幣單位
    為新臺幣，且其罰金數額依刑法施行法第1條之1第2項前段
    規定提高為30倍。本次修法僅係將上開條文之罰金數額調整
    換算後予以明定。另第1項末段「3年以上、10年以下」修正
    為「3年以上10年以下」。則適用法律之結果並無任何差異
    ，是應逕予適用上開條文現行之規定，毋庸為新舊法之比較
    。
  ㈢被告黃文正行使上開記載130萬元之私文書，係作為其將來會
    依約如期向被告余英睿清償債務之擔保，則其前揭使被害人
    即同案被告余英睿交付借款款項之行為，自屬行使偽造私文
    書行為以外之另一行為，應再論以詐欺取財罪。
  ㈣罪名部分： 
　⒈核被告黃文正所為，係犯修正前刑法第320條第1項之普通竊
    盜罪、刑法第216條、第210條之行使偽造私文書罪、刑法第
    339條第1項之詐欺取財罪。公訴意旨雖未論及被告黃文正犯
    詐欺取財部分，惟此部分與被告黃文正犯行使偽造私文書部
    分，屬想像競合犯之裁判上一罪關係（詳如後述），為起訴
    效力所及，本院自得併予審理，且本院業已告知被告黃文正
    此部分之罪名（見本院卷第76、259頁），對被告黃文正刑
    事辯護防禦權並不生不利影響，本院自仍應予審理，並予論
    罪科刑，附此敘明。被告黃文正盜蓋「九嘉公司」、「蔡嘉
    欣」印章在A空白支票上而形成「九嘉公司」、「蔡嘉欣」
    印文之行為，係偽造私文書之階段行為；又被告黃文正偽造
    私文書之低度行為，為事後行使之高度行為所吸收，均不另
    論罪。
　⒉核被告余英睿所為，係犯刑法第201條第1項之偽造有價證券
    罪。被告余英睿偽造有價證券後據以行使，其行使偽造有價
    證券之低度行為，應為其偽造有價證券之高度行為所吸收，
    不另論罪。
　㈤按刑法上一行為而觸犯數罪名之想像競合犯存在之目的，在
    於避免對於同一不法要素予以過度評價，其所謂「同一行為
    」係指所實行者為完全或局部同一之行為而言。則自然意義
    之數行為，得否評價為法律概念之一行為，應就客觀構成要
    件行為之重合情形、主觀意思活動之內容、所侵害之法益與
    行為間之關連性等要素，視個案情節依社會通念加以判斷。
    如具有行為局部之同一性，或其行為著手實行階段可認為同
    一者，得認與一行為觸犯數罪名之要件相侔，而依想像競合
    犯論擬（最高法院97年度台上字第3494號判決、101年度台
    上字第2449號判決可資參見）。被告黃文正既係基於為向被
    告余英睿借款作為擔保之目的，於密接時間，先竊取A、B空
    白支票後，復盜蓋九嘉公司及蔡嘉欣之印章在A空白支票之
    發票人欄上，而形成「九嘉公司」及「蔡嘉欣」之印文各1
    枚 ，且在金額欄上填載「壹佰參拾萬元整」及「1,
　　300,000」等內容，然未填載發票日，僅表示九嘉公司係發
    票人，應照支票文義擔保支票之支付之意，復將上開記載13
    0萬元之私文書交付與不知情之被告余英睿而行使之，供作
    其向被告余英睿借款其中130萬元部分之擔保，以此方式向
    被害人即同案被告余英睿詐欺取財等情，業如前述。本院認
    就被告黃文正所為犯行歷程，應適度擴張一行為概念，認被
    告黃文正所為，係本於同一犯罪目的下賡續所為之單一行為
    舉措，係以一行為侵害數法益，同時觸犯修正前刑法第320
    條第1項之普通竊盜罪、刑法第216條、第210條之行使偽造
    私文書罪、刑法第339條第1項之詐欺取財罪，為想像競合犯
    ，應依刑法第55條之規定，從一重之刑法第216條、第210條
    之行使偽造私文書罪處斷。
　㈥被告余英睿構成累犯：
　　又按刑法第47條第1項有關累犯加重本刑部分，不生違反憲
    法一行為不二罰原則之問題。惟其不分情節，基於累犯者有
    其特別惡性及對刑罰反應力薄弱等立法理由，一律加重最低
    本刑，於不符合刑法第59條所定要件之情形下，致生行為人
    所受之刑罰超過其所應負擔罪責之個案，其人身自由因此遭
    受過苛之侵害部分，對人民受憲法第8條保障之人身自由所
    為限制，不符憲法罪刑相當原則，牴觸憲法第23條比例原則
    。於此範圍內，有關機關應自本解釋公布之日起2年內，依
    本解釋意旨修正之。於修正前，為避免發生上述罪刑不相當
    之情形，法院就該個案應依本解釋意旨，裁量是否加重最低
    本刑，司法院釋字第775號解釋文參照。是法官應於個案量
    刑裁量時具體審認被告有無特別惡性及對刑罰反應力薄弱之
    情。查：被告余英睿前因業務過失傷害案件，經臺灣臺南地
    方法院以104年度審交易字第873號判決判處有期徒刑3月確
    定，於105年3月31日易科罰金執行完畢之情，有前揭判決列
    印資料、臺灣高等法院被告前案紀錄表在卷可稽（見本院卷
    第23、251至253頁），被告余英睿受有期徒刑執行完畢，5
    年以內故意再犯本案有期徒刑以上之罪，應依刑法第47條第
    1項規定，論以累犯；復參酌被告余英睿前案經判處有期徒
    刑，於執行完畢仍未悔悟，又再犯本案犯行，足徵其有立法
    意旨所指之特別惡性及對刑罰反應力薄弱明確；並審酌其所
    犯本案之罪，經適用刑法第59條規定酌減其刑後（詳如後述
    ），於本案依累犯規定加重最輕本刑，已無致其人身自由遭
    受過苛侵害之虞，爰依刑法第47條第1項規定及司法院釋字
    第775號解釋文，加重其刑。
  ㈦按刑之量定，為求個案裁判之妥當性，法律固賦予法院裁量
    權，但此項裁量權之行使，除應依刑法第57條規定，審酌行
    為人及其行為等一切情狀，為整體之評價，並應顧及比例原
    則與平等原則，使罪刑均衡，輕重得宜，以契合社會之法律
    感情。刑法第59條規定犯罪之情狀顯可憫恕，認科以最低度
    刑仍嫌過重者，得酌量減輕其刑，其所謂「犯罪之情狀」，
    與同法第57條規定科刑時應審酌之一切情狀，並非有截然不
    同之領域，於裁判上酌減其刑時，應就犯罪一切情狀（包括
    第57條所列舉之10款事項），予以全盤考量，審酌其犯罪有
    無可憫恕之事由（即有無特殊之原因與環境，在客觀上足以
    引起一般人之同情，以及宣告法定最低度刑，是否猶嫌過重
    等等），以為判斷。又偽造有價證券罪為最輕本刑3年以上
    有期徒刑之罪，考其立法意旨在維護市場秩序，保障交易信
    用，然同為觸犯偽造有價證券罪之行為人，其原因動機不一
    ，犯罪情節未必盡同，所造成危害社會之程度亦屬有異，法
    律科處此類犯罪，所設之法定最低本刑卻同為3年以上有期
    徒刑，不可謂不重，自非不可依客觀之犯行與主觀之惡性二
    者加以考量其情狀，是否有可憫恕之處，適用刑法第59條之
    規定酌量減輕其刑，期使個案裁判之量刑，能斟酌至當，符
    合比例原則。本院審酌被告余英睿最初係因貸款與被告黃文
    正，在不知情之情況下，收受被告黃文正所竊取且偽造後行
    使之上開記載130萬元之私文書，嗣經告訴人九嘉公司負責
    人蔡嘉欣告知，始知悉A空白支票係被告黃文正所竊取，然
    因被告黃文正未償還其借款，一時失慮而在被告黃文正所交
    付供作擔保之上開記載130萬元私文書之發票日欄上填載「
　　108年5月10日」，以此方式完成發票行為而偽造完成具有有
    價證券性質之A支票，其偽造有價證券數量僅1張，與一般擾
    亂金融秩序之經濟犯罪者尚屬有間，對社會交易及經濟秩序
    之危害較小，且被告余英睿犯罪後坦承犯行，經此偵審科刑
    程序後，應有悔意，而偽造有價證券罪法定刑為「3年以上1
    0年以下有期徒刑，得併科9萬元以下罰金」，且依累犯規定
    加重刑度後，如科以最低度刑實嫌過重，堪認為情輕法重，
    被告余英睿在客觀上顯可憫恕，爰依刑法第59條規定，就被
    告余英睿偽造有價證券犯行，酌量減輕其刑，並依刑法第71
    條第1項規定先加後減之。
  ㈧爰審酌被告黃文正、余英睿犯罪之動機、目的、手段、犯罪
    後均坦承犯行，惟被告黃文正未與告訴人九嘉公司、被害人
    余英睿；被告余英睿未與告訴人九嘉公司和解或調解成立，
    及被告黃文正對告訴人九嘉公司、被害人余英睿所造成之損
    害；被告余英睿對告訴人九嘉公司所造成之損害，且兼衡被
    告黃文正、余英睿之教育智識程度、健康、家庭、生活狀況
    （見本院卷第121、272頁）等一切情狀，分別量處如主文所
    示之刑，另就被告黃文正部分並諭知易科罰金之折算標準。
  ㈨按法院是否宣告緩刑，有其自由裁量之職權，而基於尊重法
    院裁量之專屬性，對其裁量宜採取較低之審查密度，祇須行
    為人符合刑法第74條第1項所定之條件，法院即得宣告緩刑
    ，與行為人犯罪情節是否重大，是否坦認犯行並賠償損失，
    並無絕對必然之關聯性（最高法院102年度台上字第4161號
    判決參照）。查被告黃文正、余英睿前未曾因故意犯罪受有
    期徒刑以上刑之宣告，有臺灣高等法院被告前案紀錄表各1
    份在卷可稽。爰審酌被告黃文正、余英睿為本案犯行，固屬
    不該，且被告黃文正未與告訴人九嘉公司、被害人余英睿；
    被告余英睿未與告訴人九嘉公司和解或調解成立，然被告黃
    文正、余英睿前並無相同罪質之前案紀錄，本案係因一時失
    慮觸犯刑章，並考量其等犯罪之動機、手段、犯罪後坦承犯
    行之犯後態度，應有悔意，且被告黃文正與告訴人九嘉公司
    負責人蔡嘉欣為母子關係，另告訴人九嘉公司於本院審理時
    固表示無意願和被告余英睿調解等語（見本院卷第80、274
    頁），然衡酌被告余英睿亦為被告黃文正行使上開記載
　　130萬元之私文書、詐欺取財之被害人，並因此貸與被告黃
    文正之款項非少，再參酌告訴代理人於本院審理時稱：被告
    黃文正與告訴人蔡嘉欣為母子關係，願意給被告黃文正自新
    機會，對於是否給予被告黃文正、余英睿緩刑，均沒有意見
    等語（見本院卷第274頁）。本院認被告黃文正、余英睿經
    此偵審科刑程序後，應知警惕而無再犯之虞，經綜核各情，
    本院認所宣告之刑以暫不執行為適當，爰各併予宣告被告黃
    文正緩刑2年；被告余英睿緩刑3年，以啟自新。
四、沒收部分：
  ㈠按偽造之有價證券，不問屬於犯人與否，沒收之，為刑法第
    205條所明文。如附表所示A支票雖未扣案，然無證據證明業
    已滅失，應依刑法第205條規定，於被告余英睿所犯之罪項
    下，宣告沒收之。而按「刑法第219條規定不問屬於犯人與
    否沒收之者，係以偽造之印章、印文或署押為限，盜用者不
    在其列」（最高法院83年度台上字第6422號判決參照）。次
    按「盜用他人真印章所蓋之印文，並非偽造印章之印文，不
    在刑法第219條所定必須沒收之列。」（最高法院48年度台
    上字第113號判決可資參照）。查：被告黃文正在上開記載1
    30萬元之私文書上盜蓋九嘉公司及蔡嘉欣印章所形成「九嘉
    公司」及「蔡嘉欣」印文，並非偽造印章之印文，已認定如
    前，揆諸上開最高法院判決見解，均無庸沒收。
  ㈡被告黃文正持上開記載130萬元私文書供作擔保向被害人余英
    睿詐欺取財所得之130萬元，為被告黃文正本案犯罪所得之
    財物，並未扣案，且未實際合法發還被害人余英睿，本院酌
    以如宣告沒收，查無刑法第38條之2第2項過苛調節條款之適
    用，是應依刑法第38條之1第1項前段、第3項規定，於被告
    黃文正所犯之罪項下，宣告沒收之，於全部或一部不能沒收
    或不宜執行沒收時，追徵其價額。
  ㈢被告黃文正所竊得之B空白支票，並未扣案，又非屬違禁物，
    顯欠缺刑法上重要性，爰不予宣告沒收。
據上論斷，應依刑事訴訟法第299條第1項前段，刑法第2條第1項
前段、第201條第1項、第216條、第210條、（修正前）第320條
第1項、第339條第1項、第55條、第47條第1項、第59條、第41條
第1項前段、第205條、第38條之1第1項前段、第3項、第74條第1
項第1款，刑法施行法第1條之1第1項、第2項前段，判決如主文
。
本案經檢察官陳旻源提起公訴，檢察官宋恭良、張凱傑到庭執行
職務。
中　　華　　民　　國　　110 　年　　11　　月　　17　　日
                  刑事第五庭    審判長法  官  唐中興
　　　　　　　　　
                                      法  官  黃世誠
　　　　　　　　　　　　　　　　　　　
                                      法　官　黃佳琪
以上正本證明與原本無異。
如不服本判決，應於送達判決後20日內向本院提出上訴書狀，並
應敘述具體理由；其未敘述上訴理由者，應於上訴期間屆滿後20
日內向本院補提理由書（均須按他造當事人之人數附繕本）「切
勿逕送上級法院」。
告訴人或被害人對於判決如有不服具備理由請求檢察官上訴者，
其上訴期間之計算係以檢察官收受判決正本之日期為準。
                                　　　書記官  顏偉林
中　　華　　民　　國　　110 　年　　11　　月　　17　　日

附表：（日期；民國；金額：新臺幣，即A支票）
編號 發票人欄姓名 支票號碼 票面金額 發票日 付款人 影本卷頁 1 九嘉公司 ZKA0000000號 130萬元 108年5月10日 上海商業儲蓄銀行中科分行 108偵31682卷第101頁 

附錄論罪科刑法條：
中華民國刑法第201條
意圖供行使之用，而偽造、變造公債票、公司股票或其他有價證
券者，處3年以上10年以下有期徒刑，得併科9萬元以下罰金。
行使偽造、變造之公債票、公司股票或其他有價證券，或意圖供
行使之用而收集或交付於人者，處1年以上7年以下有期徒刑，得
併科9萬元以下罰金。

中華民國刑法第210條
偽造、變造私文書，足以生損害於公眾或他人者，處5年以下有
期徒刑。

中華民國刑法第216條
行使第210條至第215條之文書者，依偽造、變造文書或登載不實
事項或使登載不實事項之規定處斷。   

（修正前）中華民國刑法第320條
意圖為自己或第三人不法之所有，而竊取他人之動產者，為竊盜
罪，處5年以下有期徒刑、拘役或5百元以下罰金。
意圖為自己或第三人不法之利益，而竊佔他人之不動產者，依前
項之規定處斷。
前2項之未遂犯罰之。

中華民國刑法第339條
意圖為自己或第三人不法之所有，以詐術使人將本人或第三人之
物交付者，處5年以下有期徒刑、拘役或科或併科50萬元以下罰
金。
以前項方法得財產上不法之利益或使第三人得之者，亦同。
前2項之未遂犯罰之。